---
title: "Tugas Akhir UTS ADT"
author: "Wifaro"
date: "2026-03-11"
output:
  html_document:
    theme: journal
    highlight: tango
    toc: true
    toc_float: true
---

```{r}
library(survival)
library(survminer)
library(dplyr)
```

# Persiapan Data

```{r}
df = read.csv("C:/Users/admin2/Downloads/WA_Fn-UseC_-Telco-Customer-Churn.csv")

# Data Cleaning: Kalau Churn Yes = 1, sedangkan No = 0
df = df %>%
  mutate(status = ifelse(Churn == "Yes", 1, 0))

df = df %>%
  filter(Contract %in% c("Month-to-month", "One year"))

head(df)
```

# Metode Estimasi Fungsi Survival

## Fungsi Empiris

Dengan data utama, tapi menghilangkan data yang tersensor

```{r}
data_tanpa_sensor <- subset(df, status == 1)

objek_surv <- Surv(time = data_tanpa_sensor$tenure, event = data_tanpa_sensor$status)

print(objek_surv)
```

```{r}
fit_empiris <- survfit(objek_surv ~ Contract, data = data_tanpa_sensor)

summary(fit_empiris)
```

## Life Table

```{r}
# Buat interval tiap 1 tahun
interval_LT = seq(0, max(df$tenure, na.rm=TRUE) + 12, by=12)

# Menghitung Life Table Interval
life_table = df %>%
  mutate(interval = cut(tenure, breaks = interval_LT, right = FALSE)) %>%
  group_by(interval) %>%
  summarise(
    event_churn = sum(status == 1),
    sensor = sum(status == 0)
  ) %>%
  mutate(
    n_risk = nrow(df) - lag(cumsum(event_churn + sensor), default = 0),
    n_risk_adj = n_risk - (sensor / 2),
    q = event_churn / n_risk_adj,
    p = 1 - q,
    Survival = cumprod(p)
  )

print(as.data.frame(life_table))
```

## Kaplan-Meier

Ingin dibandingkan antara pelanggan dengan kontrak "Month-to-month" dan "One year". Oleh karena itu, kita akan memfilter data untuk hanya menyertakan kedua jenis kontrak tersebut.

```{r}
# Model Kaplan-Meier
kaplan_meier = survfit(Surv(tenure, status) ~ Contract, data = df)

summary(kaplan_meier)
```

## Uji Log-Rank

H0: Tidak ada perbedaan kurva survival antar kelompok
H1: Ada perbedaan kurva survival antar kelompok

```{r}
test_logrank = survdiff(Surv(tenure, status) ~ Contract, data = df)

print(test_logrank)
```

Karena p-value < 0.05, maka tolak H0. Artinya, terdapat perbedaan daya tahan yang signifikan secara statistik antara pelanggan dengan kontrak "Month-to-month" dan "One year".

# Visualisasi Kurva

Visualisasi kurva kaplan-meier dengan tambahan nilai p-value dari uji log-rank

```{r}
ggsurvplot(kaplan_meier,
           data = df,
           pval = TRUE,
           conf.int = TRUE,
           surv.median.line = "hv",
           legend.labs = c("Month-to-month", "One year"),
           palette = c("#2E9FDF", "#E7B800"),
           title = "Kurva Survival Berdasarkan Layanan Internet",
           xlab = "Waktu Langganan (Bulan)",
           ylab = "Probabilitas Survival")
```

